【裁判字號】    96,簡上,774
【裁判日期】    970123
【裁判案由】    妨害自由
【裁判全文】
臺灣板橋地方法院刑事判決             96年度簡上字第774號
上  訴  人
即  被  告  乙○○
選任辯護人  劉志忠律師
上列被告因妨害自由案件，不服本院民國96年7 月31日96年度簡
字第4723號第一審判決（聲請案號：96年度偵字第11604 號），
提起上訴，本院判決如下：
    主  文
原判決撤銷。
乙○○以加害生命、身體、名譽、財產之事，恐嚇他人致生危害
於安全，處拘役伍拾日，如易科罰金，以新臺幣壹仟元折算壹日
，減為拘役貳拾伍日，如易科罰金，以新臺幣壹仟元折算壹日，
緩刑貳年。
    事  實
一、緣乙○○與甲○○係朋友關係，雙方因位在臺北市○○○路
    某房屋之買賣事宜，迭生爭執。詎乙○○因而心生不滿，竟
    基於恐嚇之單一犯意，先後於民國九十六年三月六日上午九
    時三十五分許、同日中午十二時五分許及同年月十八日晚間
    六時二分許，陸續寄送載有：「請立刻收手，並按我的結論
    處理……不然某此事情讓妳先生知道後妳會要付出更多的錢
    」、「我會豁出去，我也知道妳的行蹤及家人住處……我再
    聲明一次……妳家人也完了」等恫嚇內容之電子郵件予甲○
    ○，以此加害生命、身體、名譽、財產之事接續恐嚇甲○○
    ，致使其心生張懼，致生危害於安全。
二、案經甲○○訴由臺灣板橋地方法院檢察署檢察官偵查後向本
    院聲請簡易判決處刑。
    理  由
一、本件認定事實所引用之卷證資料，並無證據證明係公務員違
    背法定程序所取得，且檢察官、被告及其辯護人於本院準備
    程序及審判期日時均表示無意見而不予爭執，且迄至言詞辯
    論終結前亦未再聲明異議，依刑事訴訟法第一百五十九條之
    五第一項之規定，本件認定事實所引用之證據，均有證據能
    力。
二、前揭事實，業據被告乙○○於本院審理時坦承不諱，核與當
    訴人甲○○指訴之情節相符，復有前開被告寄發之電子郵件
    列印本附卷可佐，堪信被告上開自白確與事實相符，本案事
    證已甚明確，被告犯行洵堪認定。
三、核被告所為，係犯刑法第三百零五條之恐嚇危害安全罪。被
    告所為多數傳送電子郵件行為，係基於單一恐嚇之犯意反覆
    、繼續為之，行為之時間密切接近，應係基於單一接續恐嚇
    犯意所為，屬實質上一罪。原審就被告犯行論罪科刑，固非
    無見，惟被告嗣與告訴人達成和解，告訴人並表明不願繼續
    追究之意，並請求對被告從輕量刑等情，亦據告訴人於本院
    審理時到庭陳明在卷，復有被告提出之和解協議書、刑事撤
    回告訴狀各一份附卷足憑，原判決未及審酌此等情狀，尚有
    未洽，被告上訴意旨指摘原判決不當，為有理由，應由本院
    予以撤銷改判。爰審酌被告遇事不思理性解決，寄發恐嚇電
    子郵件之犯罪動機、目的、手段、造成告訴人心理之恐懼，
    危害其生活安全感及被告於本院審理中態度良好，已與告訴
    人達成和解，顯有悔意等一切情狀，量處如主文所示之刑，
    並諭知易科罰金之折算標準，以資懲儆。又本件被告犯罪時
    間，係在中華民國九十六年四月二十四日以前，且合於減刑
    條件，應依中華民國九十六年罪犯減刑條例第二條第一項第
    三款，減其刑期二分之一，並諭知易科罰金之折算標準。此
    外，被告未曾受有期徒刑以上刑之宣告，有臺灣高等法院被
    告前案紀錄表一份在卷可稽，而被告因一時失慮罹此刑責，
    且犯後已坦認犯行知所悔悟，並與告訴人屬達成和解，言歸
    於好，其經此偵審教訓後，應無再犯之虞，本院因認所宣告
    之刑，以暫不執行為適當，併予宣告緩刑二年，以勵自新。
據上論斷，應依刑事訴訟法第四百五十五條之一第一項、第三項
、第三百六十九條第一項前段、第三百六十四條、第二百九十九
條第一項前段，刑法第三百零五條、第四十一條第一項前段、第
七十四條第一項第一款，刑法施行法第一條之一，中華民國九十
六年罪犯減刑條例第二條第一項第三款、第七條、第九條，判決
如主文。
本案經檢察官謝岳龍到庭執行職務。
中    華    民    國    97    年    1     月    23    日
              刑事第十五庭    審判長法  官  陳  鴻  清
                                    法  官  朱  嘉  川
                                    法  官  劉  安  榕
上列正本證明與原本無異。
不得上訴。
                                    書記官  石  于  倩
中    華    民    國    97    年    1     月    24    日
附錄本案論罪科刑法條全文：
中華民國刑法第305條
（恐嚇危害安全罪）
以加害生命、身體、自由、名譽、財產之事，恐嚇他人致生危害
於安全者，處2 年以下有期徒刑、拘役或3 百元以下罰金。


司法院資訊處製作；財團法人民間司法改革基金會備份。
